ACORDAO-COMPLETO-2332690

ACÓRDÃO DE RELAÇÃO

ACÓRDÃO DE RELAÇÃO 308/2019 ATA 5/2019 - PLENÁRIO

Acórdão 308/2019-TCU-Plenário
Trata-se de representação, formulada pelo Subprocurador-Geral junto ao TCU, Dr. Lucas Rocha Furtado, com pedido de medida cautelar, em face de supostas irregularidades no pagamento do auxílio-moradia a membros do Poder Judiciário e do Ministério Público da União.
	Considerando que na exordial (peça 1) , o Douto Procurador narrou notícias veiculadas pela imprensa, que davam conta de que várias irregularidades estariam maculando o  pagamento do mencionado auxílio a integrantes do Poder Judiciário e do Ministério Público da União (MPU) , ao arrepio dos princípios da moralidade administrativa, proporcionalidade e razoabilidade, além de confrontarem normas infraconstitucionais que regem a matéria, a exemplo da Lei Complementar 35/1979 (Loman) , Lei Complementar 75/1993, Resolução CNJ 199/2014 e Resolução CNMP 117/2014;
Considerando os critérios adotados pelo representante, supostamente descumpridos no âmbito do poder judiciário e Ministério Público da União e TCU, quais sejam: (i) magistrado ou o membro do Ministério Público recebendo auxílio-moradia acumulado com a ocupação de imóvel funcional; e (ii) o magistrado ou o membro do Ministério Público recebendo benefício concomitantemente com o cônjuge ou companheiro (a) ;
Considerando que o objeto da presente representação não abarca as situações tratadas no âmbito da Ação Originária 1.773/DF, cuja medida liminar que sustentava o pagamento do auxílio a magistrados e membros do Ministério Público foi revogada pelo STF em 26/11/2018 (Relator Ministro Luiz Fux) ; 
Considerando as medidas saneadoras adotadas pela unidade técnica (peças 8 e 9) para aferir o suposto descumprimentos dos critérios mencionados bem como as informações encaminhadas pelo CNJ e CNMP (peças 11 a 13) ;
Considerando as informações prestadas pela Secretaria Geral de Administração desta Corte de Contas (peça 22) , acerca da observância dos aludidos critérios, pelos Ministros e integrantes do Ministério Público junto ao TCU;
Considerando que não sobreveio nenhum indício concreto de descumprimento dos parâmetros legais explicitados pelo representante, tanto na peça inicial da representação como nas informações colhidas pela unidade técnica por meio diligência junto ao CNJ, CNMP e TCU;
Considerando, finalmente, que não há nos autos informações concretas para fundamentar minimamente os indícios de irregularidades que supostamente estariam sendo praticados no que diz respeito à percepção do auxílio moradia no âmbito do poder judiciário, Ministério Público da União e TCU;
Os Ministros do Tribunal de Contas da União ACORDAM, por unanimidade, com fundamento nos arts. 143, inciso III, do Regimento Interno do TCU, diante das razões expostas pelo Relator, em:
a) conhecer da presente representação, satisfeitos os requisitos de admissibilidade previstos nos arts. 235 e 237, inciso VII, do Regimento Interno do TCU, para, no mérito, considerá-la improcedente;
b) dar ciência desta deliberação ao representante;
c) arquivar o presente processo, com fulcro no art. 250, inciso I, do Regimento Interno do TCU.
1. Processo TC-Processo 004.184/2018-1 (REPRESENTAÇÃO) 
	1.1. Órgão: Conselho Nacional de Justiça; Conselho Nacional do Ministério Público; Tribunal de Contas da União.
	1.2. Relator: Ministro-Substituto Marcos Bemquerer Costa em substituição ao Ministro Vital do Rêgo.
	1.3. Representante do Ministério Público: Subprocurador-Geral Lucas Rocha Furtado.
	1.4. Unidade Técnica: Secretaria de Fiscalização de Pessoal (Sefip) .
	1.5. Representação legal: não há.
	1.6. Determinações/Recomendações/Orientações: não há.

VITAL DO RÊGO

não há.

REPRESENTAÇÃO (REPR)

Secretaria de Fiscalização de Pessoal (Sefip).